【裁判字號】    95,親,2
【裁判日期】    951207
【裁判案由】    否認子女
【裁判全文】
臺灣士林地方法院民事判決                 95年度親字第2號
原        告    甲○○
訴訟代理人      張景豐律師
被        告    乙○○
兼法定代理人    丙○○
上  一  人
訴訟代理人      劉  嵐律師
上列當事人間否認子女事件，本院於民國95年11月22日言詞辯論
終結，判決如下：
    主      文
確認被告乙○○（女，民國94年6 月6 日出生，身分證統一編號
：Ｚ000000000號）非原告甲○○與被告丙○○之婚生子女。
訴訟費用由被告負擔。
    事實及理由
一、原告起訴主張：原告與被告丙○○於民國83年5 月22日結婚
    ，婚後育有二子張逸文、張凱文。婚後雙方因個性不合，漸
    致感情不睦，迨92年間，先係陳女於2 月6 日離家出走，嗣
    二人雖同意離婚，並於4 月25日簽訂離婚協議書，然因陳女
    未與原告前往戶政機關辦理離婚登記，致二人婚姻關係現仍
    存續中。詎原告於94年8 月間竟接獲臺北縣淡水鎮戶政事務
    所戶籍登記催告書，催告原告申請出生登記，原告甚感驚訝
    ，經查詢始知係陳女於94年6 月6 日下午2 時29分在臺北市
    北投區振興復健醫學中心產下一女即被告乙○○，因乙○○
    確非陳女自原告受胎所生，爰依法提起本件訴訟，並聲明(1)
    確認被告乙○○非原告與被告丙○○之婚生子女；(2)訴訟費
    用由被告負擔。
二、原告主張其與被告丙○○為夫妻，婚姻關係現仍存續中，陳
    女於92年2 月6 日離家出走，嗣二人雖同意離婚，並於4 月
    25日簽訂離婚協議書，然因陳女未與原告前往戶政機關辦理
    離婚登記，致二人婚姻關係現仍存續中。原告於94年8 月間
    接獲臺北縣淡水鎮戶政事務所戶籍登記催告書，催告原告申
    請出生登記，經查詢始知陳女於94年6 月6 日產下一女即被
    告乙○○，乙○○確非陳女自原告受胎所生等情，業據原告
    提出戶籍謄本1 件為證，並據證人即原告之父張德到庭證稱
    ：「（問：兩造婚姻狀況？）我稍微瞭解，兩造個性不合，
    結婚後兩造有住在一起，後來被告離家兩次，有次離家半年
    ，這次就是在92年離家，離家後就沒有再回來，也沒有消息
    。」、「（問：是否知道乙○○這名小孩？）我不知道有這
    個孩子，我是接到戶政事務所電話，說我們如不去辦，就要
    直接將小孩報戶口。」等語綦詳（本院95年6 月5 日言詞辯
    論筆錄參照）；被告丙○○亦到庭陳稱其自92年2 月8 日起
    即與原告分居，此後未再見面，乙○○非其自原告受胎所生
    等語明確（本院95年8 月28日言詞辯論筆錄參照）；再經本
    院囑託法務部調查局鑑定結果略以：依據遺傳法則，乙○○
    之DNA STR 式D3S1358 、vWA 、D13S317 、D7S820、D18S51
    、D19S433 等6 項型別與甲○○之各項相對應型別均矛盾，
    因此認為甲○○不可能為乙○○之生父等語，有該局95年10
    月5 日調科肆字第09500458940 號鑑定通知書1 件在卷可稽
    。綜上，足認被告乙○○非被告丙○○自原告受胎所生，原
    告之主張堪信為真實。
三、按民法第1063條第1 項推定之婚生子女，如夫妻之一方能證
    明妻非自夫受胎者，得於知悉子女出生之日起，一年內提起
    否認之訴，同條第2 項定有明文。查被告乙○○係94年6 月
    6 日出生，有戶籍謄本在卷可參，原告於94年9 月5 日具狀
    向本院提起本件之訴，顯未逾1 年之除斥期間，且其所主張
    之被告乙○○非被告丙○○自其受胎所生一情亦堪信為真實
    ，是其所請合於法律規定，應予准許。
四、據上論結，原告之訴為有理由，依民事訴訟法第78條、第85
    條第1 項，判決如主文。
中    華    民    國    95    年    12    月    7     日
                  家事法庭  法  官  陳文通
以上正本證明與原本無異。
如對本判決上訴，應於判決送達後20日內向本院提出上訴狀。
中    華    民    國    95    年    12    月    7     日
                            書記官  劉奕湘


司法院資訊處製作；財團法人民間司法改革基金會備份。
